臺灣桃園地方法院刑事判決　　　　　　　94年度易字第1428號
公　訴　人　臺灣桃園地方法院檢察署檢察官
被　　　告　丙○○
指定辯護人　本院公設辯護人　陳瑞明
上列被告因竊盜等案件，經檢察官提起公訴（94年度偵字第9107
、13588 、17307 號），嗣經本院訊問被告後，被告自白犯罪，
檢察官聲請協商判決，本院判決如下：
    主      文
丙○○連續攜帶兇器竊盜，累犯，處有期徒刑捌月，扣案之鐵鋸
壹支、棉布手套壹套，均沒收。又傷害人之身體，累犯，處有期
徒刑陸月。又損壞他人之飲水機、電鍋，累犯，處有期徒刑月
。又以加害生命、身體之事恐嚇他人，致生危害於安全，累犯，
處有期徒刑月。應執行有期徒刑壹年陸月，扣案之鐵鋸壹支、
棉布手套壹套，均沒收。
    事實及理由
一、犯罪事實：被告丙○○前曾於民國92年間因傷害案件，經本
    院以92年度壢簡字第29號判決判處有期徒刑5 月確定，於92
    年9 月3 日入監執行，甫於93年2 月2 日執行完畢（構成累
    犯）。仍不知悔改，(一)竟基於意圖為自己不法所有之概括犯
    意：1.於94年5 月23日下午某時，在桃園縣中壢市○○○路
    中央健康保險局北區分處附近，見丁○○所有原懸掛號碼
    LI-2600 號車牌之自用小貨車停放於路旁（該車係於同年月
    10日12時許，在桃園縣新屋鄉○○路261 巷內，遭某真實姓
    名年籍不詳之人竊取後停放於該處），且車鑰匙仍插在駕駛
    座上，車門亦未上鎖，將之發動駛離而予竊取，得手後並懸
    掛號碼9P-5649 號車牌（該車牌係其前配偶乙○○所有，惟
    已報廢），嗣於翌（24）日15時30分許，駕駛上開竊得之車
    輛搭載林書義（經臺灣桃園地方法院檢察署檢察官為不起訴
    處分），行經桃園縣平鎮市○○路353 巷27弄10號前遭警攔
    查，丙○○則趁隙逃逸。2.復於同年10月4 日凌晨2 時許，
    丙○○持客觀上足以對人之生命、身體造成危害之兇器鐵鋸
    1 支，前往桃園縣中壢市山東里4 鄰山下49-9號倉庫前，手
    戴棉布手套並以上開鐵鋸竊取戊○○所有堆置於該處之電纜
    線（長約87公分）得手。其後丙○○因無交通工具，乃請不
    知情之友人吳明京前來搭載，適吳明京與羅文建、蔡世勇（
    吳明京、羅文建、蔡世勇均經臺灣桃園地方法院檢察署檢察
    官為不起訴處分）共處，經吳明京告知丙○○所請上開事宜
    ，遂由羅文建駕駛車號V3-5942 號自用小客車夥同吳明京、
    蔡世勇前往上址搭載丙○○，嗣於同日2 時10分許其4 人乘
    坐上開自用小客車行經桃園縣中壢市○○路○ 段與大嶺路口
    時，遭警查覺有異而加以攔查，並於上開自用小客車內扣得
    丙○○竊得之電纜線（長約87公分）、丙○○所有供行竊所
    用之鐵鋸1 支、棉布手套1 套，及與本案無關之鐵剪1 把。
    (二)被告丙○○與乙○○原為夫妻關係，係家庭暴力防治法第
    3 條第1 款所稱之家庭成員，於93年11月28日15時許，丙○
    ○至乙○○位於桃園縣平鎮市○○路282 巷2 弄22號住處，
    因向乙○○索取金錢未果，竟基於傷害之犯意，徒手毆打乙
    ○○頭部，致乙○○受有頭部損傷、臉部開放性傷口等傷害
    ；丙○○另基於毀損之犯意，以徒手摔乙○○所有飲水機、
    電鍋之上方，損壞上開物品。其後丙○○欲離去該址時，竟
    另基於恐嚇危害安全之犯意，對乙○○恫稱：「如果妳走出
    家裡大門，如果妳去上班，如果妳跟朋友說我的不是，都要
    把妳殺掉」、「敢出去妳們就慘了」等語，使乙○○心生畏
    懼，致生危害於安全。案經桃園縣政府警察局中壢分局、乙
    ○○訴由桃園縣政府警察局平鎮分局報請臺灣桃園地方法院
    檢察署檢察官偵查起訴。
二、證據：
  (一)就竊盜部分（即上述一、(一)部分）：
  1.被告於警詢、偵查及本院審理中之自白。
  2.證人即被害人丁○○、戊○○於警詢中之證述。
  3.證人林書義、吳明京、羅文建、蔡世勇於警詢中之證詞及證
    人梁信棟於偵查中之證詞。
  4.卷附贓物認領保管單2 紙、照片8 幀、車籍作業系統- 查詢
    認可資料2 紙、車輛竊盜、車牌失竊資料個別查詢報表- 查
    詢車輛認可資料1 紙、代保管單1 紙。
  (二)就傷害、毀損、恐嚇部分（即上述一、(二)部分）：
  1.被告於本院審理中之自白。
  2.證人乙○○、甲○○於警詢中及本院審理中之證述。
  3.卷附壢新醫院診斷證明書1紙、照片3幀。
三、本件被告已認罪，經檢察官與被告於本院審理時達成協商之
    合意，其合意內容為：被告連續加重竊盜部分願受科處有期
    徒刑8 月；傷害部分願受科處有期徒刑6 月；毀損部分願受
    科處有期徒刑3 月；恐嚇部分願受科處有期徒刑3 月；合併
    應執行有期徒刑1 年6 月。經查，上開協商合意並無刑事訴
    訟法第455 條之4 第1 項所列情形之一，檢察官聲請改依協
    商程序而為判決，本院爰不經言詞辯論，於協商合意範圍內
    為協商判決，合予敘明。
四、附記：被告上述一、(一)、1.所為，係犯刑法第320 條第1 項
    普通竊盜罪；被告上述一、(一)、2.所為，係犯刑法第321 條
    第1 項第3 款之攜帶兇器竊盜罪。又被告先後竊盜、攜帶兇
    器竊盜之犯行，時間緊接，基本構成要件相同，顯係基於概
    括犯意反覆為之，應依連續犯規定論以攜帶兇器竊盜乙罪。
    被告上述一、(二)所為，係犯刑法第277 條第1 項傷害罪、同
    法第305 條恐嚇危害安全罪及同法第354 條毀損罪。被告與
    被害人乙○○原係夫妻關係，具家庭暴力防治法第3 條第1
    款之家庭成員關係，被告對乙○○傷害、恐嚇，亦屬同法第
    2 條第2 項之家庭暴力罪。
五、沒收：扣案之鐵鋸1 支、棉布手套1 套，為被告所有供上開
    行竊所用，業據被告於警詢中供明，應依刑法第38條第1 項
    第2 款沒收。至扣案之鐵剪1 把，被告否認有以該鐵剪行竊
    ，亦無證據證明該鐵剪係被告供上開竊盜所用，爰不宣告沒
    收。
六、應適用之法條：刑事訴訟法第455 條之4 第2 項、第455 條
    之8 ，刑法第56條、第321 條第1 項第3 款、第277 條第1
    項、第305 條、第354 條、第47條、第38條第1 項第2 款、
    第51條第5 款。
七、本判決除有刑事訴訟法第455 條之4 第1 項第1 款、第2 款
    、第4 款、第6 款、第7 款所定情形之1 ，或違反同條第2
    項規定者外，不得上訴。
八、如不服本件判決，得自收受判決送達之日起10日內，向本院
    提出上訴書狀，上訴於第二審法院。
本案經檢察官嵇珮晶到庭執行職務。
中　　華　　民　　國　　94　　年　　12　　月　　30　　日
                  刑事第二庭審判長法　官　徐培元
                                  法  官  潘進順
                                  法  官  鄭吉雄
以上正本證明與原本無異。
如不服本判決，應於送達後10日內，向本院提出上訴狀（應附繕
本），上訴於臺灣高等法院。
                                  書記官  陳慧玲
中　　華　　民　　國　　94　　年　　12　　月　　30　　日
附錄法條：
刑法第321 條第1 項第3 款
犯竊盜罪而有左列情形之一者，處六月以上、五年以下有期徒刑
：
一  於夜間侵入住宅或有人居住之建築物、船艦或隱匿其內而犯
之者。
二  毀越門扇、牆垣或其他安全設備而犯之者。
三  攜帶兇器而犯之者。
四  結夥三人以上而犯之者。
五  乘火災、水災或其他災害之際而犯之者。
六  在車站或埠頭而犯之者。
刑法第277 條第1 項
傷害人之身體或健康者，處三年以下有期徒刑、拘役或一千元以
下罰金。
刑法第305 條
以加害生命、身體、自由、名譽、財產之事，恐嚇他人致生危害
於安全者，處二年以下有期徒刑、拘役或三百元以下罰金。
刑法第354 條
毀棄、損壞前二條以外之他人之物或致令不堪用，足以生損害於
公眾或他人者，處二年以下有期徒刑、拘役或五百元以下罰金。
